# 咨询陈老师，公司股改时，验资报告基准日是决议日还是审计报告基准日？都有困难

提问人：1988gaorui 时间：2015-01-13 11:28:05
有限公司股份制改造时，设定 3 月 31 日为股改基准日，并在同年 4 月底出具截止日为 3 月 31 日的审计报告，根据审计报告，第一届股东大会于 5 月 1 日召开，审议并通过了以全部净资产折股，设立股份公司的决议。这段时间内，公司继续经营并产生损益。 问题，验资报告的基准日是哪一天，是股东大会决议日（ 5 月 1 日），还是股改审计报告基准日？
1 、股东大会决议日，净资产值是未知的，并且也没有经过审计。 2 、审计报告基准日。但是 4 月份经营过程中，产生损益。如果产生亏损，则设立股份公司时，资本出资不足，此时需要所有股东按份额补足出资额（亏损额）；如果产生盈余，这部分盈余是否需要转到资本公积（但是这个金额也是没有经过审计的未知数）。

回答人：chenyiwei
验资的基准日（注意不是截止日）应当是股改的基准日，即以这一天的财务数据为基础制定整体变更方案。

提问人：zengfengxia 时间：2015-01-15 10:00:10
陈版，这里的股改基准日指的是股东会决议日还是审计基准日？

回答人：chenyiwei
股改的“基准日”应当是审计和评估的基准日。

提问人：hrtsex 时间：2015-04-05 16:27:15
请教陈版：关于股改报告及其账务处理：
1 、目前对于新三板来讲，若客户的股改已由非证券期货资格事务所出具审计报告和验资报告，后续申报过程中是否必须需要证券期货资格申报会计师补充出具股改基准日《专项审计报告》和《验资复核报告》呢？
2 、若公司股改后账务处理只是将部分净资产转入实收资本，多余的差额并未转入资本公积（仍在未分配利润），那这块差额是否必须转入资本公积呢？

回答人：chenyiwei
1 、到目前为止我没有见到过新三板的验资复核报告。 2 、应当将原有限责任公司的留存收益全部转入股份有限公司的资本公积——股本溢价。

提问人：valor575 时间：2015-11-24 11:03:38
@chenyiwei 请教陈老师，股改验资的截止日是哪个日期，谢谢

回答人：chenyiwei
股改验资的截止日是股改的实施日，一般位于：（ 1 ）有限责任公司股东会通过整体变更决议、发起人协议签署，且获得必要的外部批准（如需要）之后；（ 2 ）创立大会之前。

提问人：wentnorth 时间：2016-06-06 14:11:49
请问如果股改的验资截止日跟创立大会、验资报告出具日期同一天是否可以

回答人：chenyiwei
一般不建议在同一天。

提问人：shuchongzizai 时间：2016-06-14 10:17:53
@chenyiwei 请教陈老师，从股改基准日到股份公司成立日的期间内，公司正常经营产生的盈余，这一部分是否应转入资本公积，如果应转入，是否需要进行专项审计，否则转入的数据是未经审计的。谢谢陈老师，期待您的答复

回答人：chenyiwei
如果过渡期间为盈利的，一般不要求转入资本公积，可以继续保持在留存收益中，因为整体变更是以基准日经审计的帐面净资产折股。但是如果过渡期间为亏损的，则应要求各发起人按比例用现金弥补该亏损。